臺灣臺南地方法院刑事判決
109年度交簡上字第177號
上  訴  人  
即  被  告  郭傳榮

                    籍設臺南市○○區○○路0段000號○○○○○○○○安南辦公處）


上列上訴人即被告因過失傷害案件，不服本院中華民國109年10
月28日109年度交簡字第2937號刑事簡易判決（聲請簡易判決處
刑案號：109年度偵字第9875號），提起上訴，本院管轄之第二
審合議庭判決如下：
    主  文
上訴駁回。
郭傳榮緩刑貳年。
    事實及理由
一、本案經本院審理結果，認第一審簡易判決之認事、用法及量
    刑均無不當，應予維持，除補充「被告郭傳榮於本院第二審
    審理中之自白（簡上卷第83、114頁）」為證據外，餘均引
    用第一審簡易判決書記載之犯罪事實、證據及理由（如附件
    ）。
二、被告上訴意旨略以：因與告訴人劉天賜達成和解，請求給予
    緩刑。
三、本院之判斷：
  ㈠按量刑輕重，係屬事實審法院得依職權自由裁量之事項，苟
    已斟酌刑法第57條各款所列情狀而未逾越法定刑度，不得遽
    指為違法。又在同一犯罪事實與情節，如別無其他加重或減
    輕之原因，下級審量定之刑，亦無過重或失輕之不當情形，
    則原審法院之職權行使，尚難認有何違法或不當。
  ㈡經查：原審以被告係犯刑法第284條前段之過失傷害罪，事證
    明確，並認定被告本案係於犯罪未被發覺前，即主動向前往
    事故現場處理之員警承認為肇事人，符合自首之規定，依刑
    法第62條前段規定減輕其刑，復以被告之責任為基礎，具體
    審酌「被告考領有大貨車普通駕駛執照，以擔任駕駛為業（
    見警卷第2頁），駕車理應遵守交通安全規則，卻違規超車
    ，未靠右行駛，過失程度不低，致劉天賜受有前揭傷害，行
    為可議；參以被告曾有詐欺、違反臺灣地區與大陸地區人民
    關係條例之素行，有臺灣高等法院被告前案紀錄表1份在卷
    可查；迄今仍未與劉天賜達成和解或調解，以彌補劉天賜損
    失。然考量被告坦承犯行，另劉天賜亦有紅燈右轉之過失；
    兼衡以劉天賜之傷勢等一切情狀」，在法定刑內對被告量處
    有期徒刑3月，及諭知易科罰金之折算標準，顯見原審係本
    於被告之責任為基礎，已具體斟酌刑法第57條所列情形而為
    量定，並未偏執一端，而有失輕重之情事，亦未逾越法律所
    規定之範圍，依前開說明，原審認事用法並無不當，量刑亦
    屬妥適，應予維持。從而，被告上訴為無理由，應予駁回。
四、末查，被告前因故意犯罪受有期徒刑以上刑之宣告而執行完
    畢，5年以內未曾因故意犯罪受有期徒刑以上刑之宣告，有
    臺灣高等法院被告前案紀錄表可證，其因一時疏忽，致犯本
    案，犯後亦坦承犯行，復與告訴人劉天賜達成調解並履行賠
    償義務完竣，有本院109年度新小調字第990號調解筆錄影本
    1份及告訴人於本院審理時之陳述為憑（見本院交簡上卷第7
    5至77、115頁），復參酌調解筆錄內所記載告訴人對被告之
    刑事過失傷害案件不再追究之意見，堪認被告經此偵、審程
    序及罪刑宣告之教訓後，當知戒慎警惕而無再犯之虞，爰依
    刑法第74條第1項第2款規定，併予宣告緩刑2年，以啟自新
    。
據上論斷，應依刑事訴訟法第455條之1第1項、第3項、第373條
、第371條、第368條，刑法第74條第1項第2款，判決如主文。
本案經檢察官莊士嶔聲請以簡易判決處刑，檢察官陳擁文到庭執
行職務。
中　　華　　民　　國　　110 　年　　2 　　月　　23　　日
                  刑事第二庭    審判長法  官  鄭文祺
                                      法  官  李音儀
                                      法  官  王惠芬　　
以上正本證明與原本無異
不得上訴。
      　　　　　　　　　　　　　　　　書記官　陳杰瑞
中　　華　　民　　國　　110 　年　　2 　　月　　23　　日
附錄
中華民國刑法第284條
因過失傷害人者，處1年以下有期徒刑、拘役或10萬元以下罰金
；致重傷者，處3年以下有期徒刑、拘役或30萬元以下罰金。
【附件】
臺灣臺南地方法院刑事簡易判決
                                   109年度交簡字第2937號
聲　請　人　臺灣臺南地方檢察署檢察官
被　　　告　郭傳榮　男　（民國00年0月00日生）
                    身分證統一編號：Z000000000號
                    住○○市○○區○○路○段000號
                    居臺南市○○區○○○路000巷0號
                    居臺南市○○區○○里0000號
上列被告因過失傷害案件，經檢察官聲請以簡易判決處刑（109
年度偵字第9875號），本院判決如下：
    主  文
郭傳榮犯過失傷害罪，處有期徒刑參月，如易科罰金，以新臺幣
壹仟元折算壹日。
    事  實
一、郭傳榮考領有大貨車普通駕駛執照，於民國109年2月6日13
    時16分，駕駛車牌號碼000-0000號自用小貨車，沿臺南市○○
    區○○里000號旁之里內道路由東向西行駛，行經該路段與臺
    南市安定區台19線之交岔路口時，欲左轉至台19線，本應注
    意汽車在未劃分向線或分向限制線之道路，應靠右行駛；且
    在對面有來車交會或前行車連貫二輛以上者，不得超車，而
    當時天候晴、日間自然光線、柏油路面、路面乾燥、無缺陷
    、無障礙物，視距良好等情，客觀上並無不能注意之情事，
    竟疏於注意，逕在前行車連貫二輛以上之路段超車，且未靠
    右行駛，適至上開交岔路口時，有劉天賜騎乘車牌號碼000-
    000號普通重型機車，沿臺南市安定區台19線由南向北行駛
    ，亦疏於注意號誌指示，竟紅燈右轉，雙方見狀，閃煞皆已
    不及，兩車乃發生碰撞，致劉天賜人、車倒地，受有右胸壁
    挫傷、右髖部挫傷、雙手挫傷合併多處擦傷、右大腿擦傷、
    雙膝挫擦傷等傷害。郭傳榮於肇事後，報案人或勤務中心轉
    來資料未報明肇事人姓名，處理人員現場處理時，當場承認
    為肇事人，自首並願接受裁判。
二、案經劉天賜訴由臺南市政府警察局善化分局移送臺灣臺南地
    方檢察署檢察官偵查後聲請簡易判決處刑。
    理  由
一、上揭事實，業據被告郭傳榮於警詢及偵訊時坦承不諱，核與
    證人劉天賜於警詢、偵訊時之證述情節大致相符，並有臺南
    市立安南醫院出具劉天賜之診斷證明書、忠義中醫聯合診所
    出具劉天賜之診斷證明書、道路交通事故現場圖、道路交通
    事故調查報告表㈠；㈡各1份；現場照片20張、行車紀錄器光
    碟1片附卷可稽，應堪認定為真。
二、①按汽車在未劃分向線或分向限制線之道路，應靠右行駛，
    且汽車超車時，在對面有來車交會或前行車連貫二輛以上者
    ，不得超車，道路交通安全規則第95條第1項、第101條第1
    項第2款分別定有明文。查：被告郭傳榮考領有大貨車普通
    駕駛執照，有公路監理電子閘門1份在卷可考，其對上開規
    定自應知悉。而當時為天候晴、日間自然光線、柏油路面、
    路面乾燥、無缺陷、無障礙物，視距良好等情況，亦有上開
    道路交通事故調查報告表㈠存卷足稽，顯見客觀上無不能注
    意之情事。然被告駕車沿臺南市○○區○○里000號旁之里內道
    路行駛，在前方有三輛前行車連貫之路段超車，且未靠右行
    駛，致使來車無法交會等情，有本院列印行車紀錄器之翻拍
    照片7張在卷可憑，是以被告駕車違規超車，應有過失甚明
    。又本件送臺南市車輛行車事故鑑定委員會鑑定，同樣認為
    ：「郭傳榮駕駛自小貨車，違規超車，未靠右行駛，為肇事
    次因。」，有臺南市車輛行車事故鑑定委員會109年7月29日
    南市交鑑字第1090908762號函文暨所附之鑑定意見書在卷可
    考（見偵卷第7頁至第8頁反面）。②被告與劉天賜駕車相撞
    後，導致劉天賜受有上開傷勢，故被告之過失駕駛行為，與
    劉天賜所受傷害間，具有相當因果關係，是其過失傷害犯行
    ，堪以認定。
三、至劉天賜騎車，未依號誌指示行駛，紅燈右轉，而違反道路
    交通安全規則第102條第1項第1款規定，對於本件車禍亦有
    過失。且臺南市車輛行車事故鑑定委員會，也認為：「劉天
    賜駕駛普通重型機車，未依號誌指示行駛，紅燈右轉，為肇
    事主因。」，有前揭鑑定委員會函及鑑定意見書可參，顯見
    被告與劉天賜對上開車禍肇事均有過失。然劉天賜對本件車
    禍之發生雖與有過失，仍無法解免被告過失之責，自應依法
    論科。
四、核被告郭傳榮所為，係犯刑法第284條前段之過失傷害罪。
五、被告於肇事後，報案人或勤務中心轉來資料未報明肇事人姓
    名，處理人員現場處理時，被告在場，並當場承認為肇事人
    乙節，有臺南市政府警察局善化分局道路交通事故肇事人自
    首情形紀錄表1份存卷可參（見警卷第26頁），被告之行為
    合於自首之要件，爰依刑法第62條前段之規定減輕其刑。
六、本院審酌被告考領有大貨車普通駕駛執照，以擔任駕駛為業
    （見警卷第2頁），駕車理應遵守交通安全規則，卻違規超
    車，未靠右行駛，過失程度不低，致劉天賜受有前揭傷害，
    行為可議；參以被告曾有詐欺、違反臺灣地區與大陸地區人
    民關係條例之素行，有臺灣高等法院被告前案紀錄表1份在
    卷可查；迄今仍未與劉天賜達成和解或調解，以彌補劉天賜
    損失。然考量被告坦承犯行，另劉天賜亦有紅燈右轉之過失
    ；兼衡以劉天賜之傷勢等一切情狀，量處如主文所示之刑，
    並諭知易科罰金之折算標準。
七、至檢察官於聲請簡易判決處刑書中，認為被告有「跨越車道
    超車後左轉」之過失。惟考量被告駕車行經之臺南市○○區○○
    里000號旁里內道路，係未劃分向線或分向限制線之道路，
    有上開本院列印行車紀錄器之翻拍照片可稽，是以被告並無
    「跨越車道」超車之情形；況且，臺南市車輛行車事故鑑定
    委員會亦同樣認為被告是駕駛自小貨車，違規超車，未靠右
    行駛之過失；另被告於偵訊時也是對於上開鑑定報告表示無
    意見，並未認為其有跨越車道超車之事實（見偵卷第12頁反
    面）；故檢察官前揭記載，容有誤會，然因起訴事實同一，
    本院自得依證據認定之。
八、依刑事訴訟法第449條第1項前段、刑法第284條前段、第62
    條前段、第41條第1項前段，刑法施行法第1條之1第1項，逕
    以簡易判決處刑如主文。
九、如不服本判決，得自收受送達之日起20日內向本院提出上訴
    狀（須付繕本），上訴於本院管轄之第二審地方法院合議庭
    。
中　　華　　民　　國　 109　　年　　10　　月　　28　　日
                  刑事第十三庭    法  官  陳川傑
以上正本證明與原本無異。
                                  書記官  鄭佩玉
中　　華　　民　　國　 109　　年　　10　　月　　28　　日
附錄：本案論罪科刑之法條全文：
中華民國刑法第284條
因過失傷害人者，處 1 年以下有期徒刑、拘役或 10 萬元以下
罰金；致重傷者，處 3 年以下有期徒刑、拘役或 30 萬元以下
罰金。